zh-CN: 锅炉系统: 组合; 单独; 其他
hr-HR: Sustav bojlera: Kombinirani; Klasični; Ostalo
da: Kedelsystem: Kombi; Solo; Andet
nl: Boilersysteem: Combi; Solo; Andere
sl-SI: Sistem kotla: Kombinirano; Solo; Drugo
th: ระบบหม้อต้ม: คอมบิ; เดี่ยว; อื่นๆ
it: Impianto caldaia: Combinato; Solo; Altro
es: Sistema de caldera: Combi; Individual; Otros
de: Boiler-System: Kombi; Solo; Sonstiges
sv: Pannsystem: Kombi; Solo; Övrigt
pt-BR: Sistema de caldeira: Combinação; Solo; Outro
pt-PT: Sistema de caldeira: Combinado; Individual; Outro
lt-LT: Katilo sistema: Kombinuota; „Solo“; Kita
ko: 보일러 시스템: 콤비; 단독; 기타
zh-TW: 鍋爐系統: 組合; 獨立; 其他
sk-SK: Systém kotla: Kombinovaný; Samostatný; Iné
fi: Kattilajärjestelmä: Yhdistelmä; Yksittäinen; Muu
tr: Kazan Sistemi: Kombi; Solo; Diğer
fr: Système de chaudière: Combi; Solo; Autre
pl: Układ kotła: Combi; Solo; Inne
nb: Kjelesystem: Combi; Solo; Annet
ro-RO: Sistem boiler: Combi; Solo; Altele
hu: Kazánrendszer: Kombi; Egyedi; Egyéb
en: Boiler system: Combi; Solo; Other
cs: Bojlerový systém: Kombinovaná; Solo; Jiné
ru: Тип котла: Комби; Соло; Другое
el: Σύστημα λέβητα: Μικτός; Ανεξάρτητος; Άλλο
vi: Hệ thống nồi hơi: Kết hợp; Lò solo; Khác
bg-BG: Котелна система: Комбиниран; Соло; Други
ja: ボイラーシステム: コンビ; ソロ; その他